臺灣士林地方法院交通事件裁定　　　　 96年度交聲字第553號
原處分機關　臺北市交通事件裁決所
異　議　人
即受處分人　甲○○
上列異議人即受處分人因違反道路交通管理處罰條例案件，對於
臺北市交通事件裁決所中華民國96年6 月1 日所為之處分（原處
分案號：北市裁二字第裁22-ABK910730號）聲明異議，本院裁定
如下：
    主  文
異議駁回。
    理  由
一、按人行道，係指為專供行人通行之騎樓、走廊，及劃設供行
    人行走之地面道路，與人行天橋及人行地下道，道路交通管
    理處罰條例第3 條第3 款定有明文；又按汽車（依道路交通
    管理處罰條例第3 條第8 款之規定，包括機器腳踏車）駕駛
    人，駕車行駛人行道者，處新臺幣（下同）600 元以上1,80
    0 元以下罰鍰，並記違規點數1 點，同條例第45條第6款 、
    第63條第1 項第1 款亦分別定有明文。
二、原處分意旨略以：異議人即受處分人甲○○於民國96年5 月
    13日9 時15分許，駕駛車牌號碼A3K-223 號重機車，行經臺
    北市○○路○ 段前，經警攔停舉發「行駛人行道」，爰依道
    路交通管理處罰條例第45條第6 款處罰鍰600 元，並依同條
    例第63條第1 項第1 款記違規點數1 點。
三、聲明異議意旨略以：舉發違規地點並無禁止通行標誌，且舉
    發時該處停放5 輛汽車，顯見該處為一通道，汽車可進出停
    車，又該通道與路面平整，無法辨別為人行道，政府應設置
    標誌使人民知悉該處為人行道云云。
四、本院查：
(一)異議人即受處分人甲○○於96年5 月13日9 時15分許，駕駛
    車牌號碼A3K-223 號重機車，行經臺北市○○路○ 段時，經
    警以掌上型電腦掣單舉發「行駛人行道」之違規行為，為異
    議人所不否認，並有臺北市政府警察局掌電字第ABK910730
    號舉發違反道路交通管理事件通知單1 紙、採證照片1 幀附
    卷可稽，應甚明確，堪以認定。又觀之卷附之採證照片及本
    院向舉發單位即台北市政府警察局松山分局調取本件之現場
    照片，舉發地點為一水泥材質路磚之路面，且於該處兩端均
    置有水泥圓柱禁止汽機車出入，是該水泥地面非供車輛通行
    之道路，為劃設專供行人行走之地面道路，屬於人行道無訛
    。是異議人駕駛其所有之重機車行駛該處，自有駕車「行駛
    人行道」之交通違規行為至明。
(二)異議人雖以前揭情詞置辯，惟按道路交通安全規則第99條規
    定，機器腳踏車行駛之車道及轉彎，應依標誌或標線之規定
    行駛；無標誌或標線者，依下列規定行駛：... 四、不得在
    人行道行駛。是人行道既不得行駛，且無庸設置標誌或標線
    ，法已明定。異議人既係領有駕駛執照之駕駛人，對於上開
    道路交通安全規則之規定，自難諉為不知。是其辯稱該處無
    設置禁止標誌，無法得知該處為人行道不得行駛云云，顯無
    足採。又人行道不得臨時停車，道路交通安全規則第111 條
    第1 項第1 款亦有明文。則縱令異議人辯稱該處尚停放多部
    車輛乙情屬實，然將車輛停放該處，已屬違規行為，自不能
    因執法單位未能積極取締而影響該禁止規定之效力，異議人
    更無可能因此而誤認該處為汽車得進出之通道。是異議人執
    此為辯，亦不足以據為主張免罰之正當事由。
五、綜上所述，異議人確有在前述時、地，駕駛車輛行駛於人行
    道上之違規事實，從而，原處分機關依道路交通管理處罰條
    例第45條第6 款之規定，裁處異議人600 元之罰鍰，並依同
    條例第63條第1 項第1 款記違規點數1 點之處分，認事用法
    均無違誤，異議人之異議為無理由，應予駁回。
據上論斷，應依道路交通案件處理辦法第19條，裁定如主文。
中　　華　　民　　國　　96　　年　　9 　　月　　4 　　日
                  刑事第六庭法  官  許永煌
以上正本證明與原本無異。
如不服本裁定，應於送達後5日內，向本院提出抗告狀。
                            書記官  陳淑琪
中　　華　　民　　國　　96　　年　　9 　　月　　4 　　日
